【裁判字號】    88,易,733
【裁判日期】    890112
【裁判案由】    竊盜等
【裁判全文】
台灣新竹地方法院刑事判決                          八十八年度易字第七三三號
    公  訴  人  台灣新竹地方法院檢察署檢察官
    被      告  戊○○
右列被告因竊盜案件，經檢察官提起公訴（八十八年度偵字第四八七二號），本院判
決如左：
    主      文
戊○○依法逮捕之人脫逃，處有期徒刑參月；又連續竊盜，處有期徒刑捌月；又對於
公務員依法執行職務時，施強暴，處有期徒刑伍月。應執行有期徒刑壹年參月。
    事      實
一、戊○○前曾因違反肅清煙毒條例案件，經本院於民國（下同）八十七年八月十二
    日，判處有期徒刑三月（確定後於八十七年十一月十九日執行完畢，不構成累犯
    ）；又因竊盜案件，經本院於同年十一月二十日，判處有期徒刑六月，確定後與
    前案定其應執行刑為有期徒刑八月，因拒不到案服刑，而經台灣新竹地方法院檢
    察署通緝在案。戊○○於通緝期間即八十八年五月十四日，為桃園縣警察局平鎮
    分局警員查獲，係依法逮捕之人，其竟於警員乙○○、楊福春駕車解送其至台灣
    新竹地方法院檢察署歸案途中，於同日十九時許，在國道三號高速公路八十五點
    二公里處，乘警員不注意之際，打開車窗於車輛行進間跳車脫逃無蹤。其脫逃後
    另基於意圖為自己不法所有之概括犯意，於翌（十五）日凌晨一時許，在新竹縣
    關西鎮新力里五鄰下橫坑四八號後方廣場，見張邱賜美所有之車號ＪＫ一九九一
    號自用小貨車，車門未鎖鑰匙插於車上，即竊取之以供其逃亡之用；復於八十八
    年五月十八日凌晨某時，在新竹縣關西鎮○○路二九號前，以其所有之鑰匙一支
    （未據扣案），竊取丙○○所有之車號ＡＩ一八九七號自用小客車。嗣於八十八
    年六月五日凌晨一時五十分許，戊○○在新竹縣新豐鄉○○街四二巷巷口，為桃
    園縣警察局平鎮分局警員甲○○、丁○○等人依法欲行逮捕時，其竟隨手拾起路
    邊不知何人所有之鐵條證一支，揮舞抗拒並攻擊警員甲○○，致甲○○受有左前
    臂、右手腕、右膝多處擦挫傷之傷害（傷害部分未據告訴），後經甲○○開槍擊
    中戊○○後，始將之逮捕歸案。
二、案經桃園縣警察局平鎮分局報告台灣新竹地方法院檢察署檢察官偵查起訴。
    理      由
一、訊據被告戊○○對於前揭脫逃及竊取車號ＪＫ一九九一號自用小貨車之事實，均
    坦承不諱，唯矢口否認有竊取前揭車號ＡＩ一八九七號自用小客車及持鐵條攻擊
    警員之犯行，辯稱車號ＡＩ一八九七號自用小客車非其所竊，另其於八十八年六
    月五日為警圍捕時，並未持械攻擊警員等語。經查，被告坦承部分，業據證人乙○○於本院調查時；被害人張漢南（張邱賜美之夫）於警訊中；被害人張瑞楨（
    張邱賜美之子）於本院調查時證（指）述在卷，並有車籍作業系統–查詢認可資
    料、台灣新竹地方法院檢察署刑案資料查註紀錄表（通緝）在卷可參，此部分犯
    罪事實，應堪認定。次查，車號ＡＩ一八九七號自用小客車係被告戊○○於前揭
    時地竊取之事實，業據被告戊○○於警訊中坦承在卷，而車號ＡＩ一八九七號自
    用小客車，係被害人丙○○所有，於八十八年五月十八日七時前某時，在新竹縣
    關西鎮○○路二六巷二九前失竊之事實，亦據被害人丙○○於警訊中及本院調查
    時指述在卷，並有車輛竊盜、車牌失竊資料個別查詢報表–詢查車輛認可資料、
    車輛尋獲單各一紙在卷可稽。同時被害人於本院調查時並指稱，其所有之前揭車
    輛失竊時，車內尚放置有小羊皮等物品，其於向警申報失竊時（八十八年五月十
    八日七時許）及警方尋獲車輛通知其至警局製作筆錄時（八十八年五月二十日二
    十時），均未提及此事，迄八十八年六月九日十八時，再度製作警訊筆錄時，始
    告知警方其遭竊車輛內，尚有小羊皮等物品，此經本院核對被害人丙○○在警訊
    時所製作之筆錄內容無誤。而被告於八十八年六月六日十三時，為警製作筆錄坦
    承七部分犯行時，卻能供出車號ＡＩ一八九七號自用小客車內尚有獸皮等物品，
    顯見被告此部分警訊自白應可採信，其於本院所辯此車非其所竊云云，尚無足採
    。又查，被告戊○○於八十八年六月五日凌晨一時五十分許，為警圍捕時，曾持
    鐵條攻擊依法執行職務之警員甲○○乙節，除據警員甲○○於偵查中及本院調查
    時陳述在卷外，並有鐵條一支扣案、敏盛綜合醫院龍潭分院出具亥診斷證明書一
    紙在卷可參，核與證人徐明哲於本院審理時證述節相符，被告戊○○此部分所辯
    亦無足採，事證明確，被告戊○○犯行均堪認定。
二、核被告戊○○所為係犯刑法第一百六十一條第一項脫逃罪、第三百二十條第一項
    竊盜罪、刑法第一百三十五條第一項妨害公務罪。其先後二次竊盜犯行，時間緊
    接，所犯罪名相同，顯係出於概括犯意反覆為之，為連續犯，應依刑法第五十六
    條之規定以一罪論，並加重其刑。其所犯上開三罪，犯意各別，行為互殊，犯罪
    構成要件不同，應予分論併罰。爰審酌被告犯罪動機，手段，先後二次竊取他人
    財物，手段和平，所生損害，被害人業已取回車輛及其犯罪後之態度等一切情狀
    ，量處如主文所示之刑，並定其應執行刑。至於被告竊取車號ＡＩ一八九七號自
    用小客車所用之鑰匙一支，雖係被告所有，供犯罪所用之物，唯未據扣案，且無
    證據證明依然存在；又鐵條一支，雖係供犯罪所用之物，唯係被告隨手拾得，非
    其所有，上開二物亦均非違禁物，爰均不為沒收之諭。
三、另被告戊○○雖曾因違反肅清煙毒條例案件，經本院判處有期徒刑三月，確定後
    於八十七年十一月十九日執行完畢，唯其後被告又因竊盜案件，經本院判處有期
    徒刑六月，確定後與前案定其應執行刑為有期徒刑八月，因拒不到案服刑，而經
    台灣新竹地方法院檢察署通緝，而未執行完畢，是其犯本案之罪時，應未構成累
    犯之要件，併予敘明。
四、公訴意旨另以：被告戊○○於八十八年五月初某日，在桃園縣八德市某大廈社區
    停車場，竊取不詳車號上之衣服五百件，得手後轉賣得利，至今只剩五件，因認
    被告戊○○此部分犯行亦涉犯刑法第三百二十條第一項之竊盜罪嫌等語。按被告
    之自白，雖為證據之一種，但必與事實相符者為限，若其自白顯有疑義，而審理
    事實之法院，就其職權調查之所得，乃未能證明其自白確與事實相符者，自不得
    據為認定犯罪事實唯一之基礎，最高法院十八年上字第一０八七號判例著有明文
    。公訴人認被告戊○○涉有此部分之竊盜犯行，無非以被告於警訊中之自白及其
    其住處扣得衣服五件為其論據。訊據被告矢口否認有此部分之竊盜犯行，辯稱係
    姓名年籍不詳綽號「阿強」之人所交付，並非其所竊取，警訊時因不知「阿強」
    之人年籍姓名，才承認係其所竊等語。經查，公訴人所指之此部分之事實，雖據
    被告於警訊中坦認為其所竊，唯其於警方移送台灣新竹地方法院檢察署時，即於
    偵查中翻異其詞，辯稱係姓名年籍不詳綽號「阿強」之人所交付，是本件是否為
    所所竊，已非無疑。次查，經本院傳訊證人即查獲及製作被告筆錄之警員甲○○
    到庭證稱，查獲被告當時，其曾至桃園縣警察局八德分局轄區派出所查詢，是否
    有被害人報案紀錄，但均未發現有報案之紀錄等語，是該等衣服是否為他人失竊
    之物，顯有疑義。雖警方於被告住處查獲五件衣服並扣案，然既無法證明該等衣
    服係他人所失竊之物品，揆之前揭判例說明，自難僅憑被告於警訊中之自白，遽
    認被告涉有此部分之犯行，唯公訴人認此部分與前開論罪科刑部分有連續犯之裁
    判上一罪關係，爰不另為無罪之諭知。
據上論斷，應依刑事訴訟法第二百九十九條第一項前段，刑法第五十六條、第一百三
十五條第一項、第一百六十一條第一項、第三百二十條第一項、第五十一條第五款，
罰金罰鍰提高標準條例第一條前段，判決如主文。
本案經檢察官黃仁宏到庭執行職務。
中     華     民     國     八十九     年     一     月       十二      日
                                       台灣新竹地方法院刑事第二庭
                                           法  官  張  百  見
右正本證明與原本無異。
如不服本判決，應於判決送達後十日內向本院提出上訴狀( 應附繕本 )，上訴於
臺灣高等法院。
                                            書記官  陳  進  楷
中     華     民     國     八十九     年     一     月       十二      日
附錄論罪科刑法條：刑法第一百三十五條第一項、第一百六十一條第一項、第三百二
                  十條第一項。
刑法第一百三十五條第一項：
對於公務員依法執行職務時，施強暴脅迫者，處三年以下有期徒刑、拘役或三百元以
下罰金。
刑法第一百六十一條第一項：
一、依法逮捕、拘禁之人脫逃者，處一年以下有期徒刑。
刑法第三百二十條第一項：
意圖為自己或第三人不法之所有，而竊取他人之動產者，為竊盜罪，處五年以下有期
徒刑、拘役或五百元以下罰金。


司法院資訊處製作；財團法人民間司法改革基金會備份。
